臺灣彰化地方法院刑事判決　　　　　　　100年度訴字第124號
公　訴　人　臺灣彰化地方法院檢察署檢察官
被　　　告　蕭建鋐
　　　　　　　　　　　號
　　　　　　　　　　（現羈押於法務部矯正署彰化看守所）
選任辯護人　詹志宏律師
　　　　　　李明海律師
　　　　　　盧昱成律師
被　　　告　游建成
　　　　　　楊家皓
　　　　　　邱炳華
　　　　　　陳柏維
　　　　　　張智發
　　　　　　黃彥棨（原名：黃承.
　　　　　　　　　　　號
　　　　　　張哲銘
　　　　　　游坤城
　　　　　　莊凱迪
　　　　　　江建德
　　　　　　　　　　　號
上列被告因妨害自由等案件，經檢察官提起公訴（99年度偵字第
10660 、10101號），本院判決如下：
    主    文
蕭建鋐犯如附表一編號1 、3 、4 、5 所示之罪，各處如附表一
編號1 、3 、4 、5 所示之刑。應執行有期徒刑貳年陸月、罰金
新臺幣捌仟元，罰金如易服勞役，以新臺幣壹仟元折算壹日。
游建成犯如附表一編號1 、4 所示之罪，各處如附表一編號1 、
4 所示之刑。應執行有期徒刑壹年貳月。
楊家皓共同意圖為自己不法之所有，以恐嚇得財產上不法之利益
未遂，處有期徒刑陸月，如易科罰金，以新臺幣壹仟元折算壹日
。
邱炳華犯如附表一編號1 、4 所示之罪，各處如附表一編號1 、
4所示之刑。應執行有期徒刑壹年。
陳柏維犯如附表一編號1 、4 所示之罪，各處如附表一編號1 、
4所示之刑。應執行有期徒刑壹年。
張智發共同傷害人之身體，處有期徒刑陸月，如易科罰金，以新
臺幣壹仟元折算壹日。
黃彥棨犯如附表一編號2 、4 所示之罪，各處如附表一編號2 、
4 所示之刑。應執行有期徒刑壹年。
張哲銘犯如附表一編號2 、4 所示之罪，累犯，各處如附表一編
號2、4所示之刑。應執行有期徒刑壹年貳月。
游坤城成年人與少年共同傷害人之身體，處有期徒刑陸月，如易
科罰金，以新臺幣壹仟元折算壹日。
莊凱迪共同以強暴妨害人行使權利，處有期徒刑陸月，如易科罰
金，以新臺幣壹仟元折算壹日。
邱炳華、陳柏維其餘被訴如附表二編號1 、3 所示部分，均公訴
不受理。
黃彥棨其餘被訴如附表二編號2所示部分，公訴不受理。
江建德被訴如附表二編號1所示部分，公訴不受理。
    犯罪事實
一、前科紀錄
    張哲銘前於民國98年間，因妨害自由案件，經本院以97年度
    訴字第3490號判處有期徒刑2 月確定，於99年8 月30日易科
    罰金執行完畢（本案因而構成累犯）。
二、蕭建鋐（綽號阿立）夥同游建成（綽號鳥來）、楊家皓（綽
    號瘋狗，起訴書誤載為楊家浩）、邱炳華、陳柏維、真實姓
    名年籍不詳綽號「阿宏」之成年男子及數名真實姓名年籍不
    詳之成年男子，共約十餘人，於99年8 月16日凌晨零時許，
    前往址設彰化縣員林鎮○○街117 號「全家福KTV 」122 號
    包廂消費，席間蕭建鋐提議要向該店索討每月新臺幣（下同
    ）3 萬元之消費額度，供渠等免費消費，並指示游建成，俟
    其向該店副總經理劉坤杭提出上開消費額度之提議時，由游
    建成以摔酒杯之方式助勢，以威嚇劉坤杭迫使其同意，經游
    建成等人應允，渠等即共同基於意圖為自己不法所有之恐嚇
    得利及妨害自由之犯意聯絡，待劉坤杭依蕭建鋐之要求進入
    包廂後，蕭建鋐即徒手毆打劉坤杭之頭部1 下，接著綽號「
    阿宏」之成年男子亦徒手毆打劉坤杭之胸部3 下( 傷害部分
    未據劉坤杭告訴），劉坤杭遭毆打後即往包廂門口移動欲行
    離去，惟楊家皓及另一名真實姓名年籍不詳之成年男子堵在
    包廂門口，游建成、邱炳華及陳柏維亦圍住劉坤杭，不讓其
    離去，渠等先以此攔阻方式剝奪劉坤杭之行動自由約30分鐘
    之久，接著蕭建鋐即藉故要求劉坤杭喝酒道歉，並向劉坤杭
    表示「以後每個月要提供3 萬元之消費額度，供伊之小弟免
    費消費，日後店裡如果遇到糾紛，可以找伊處理」等語，惟
    遭劉坤杭以「老闆出國無法決定」等語為由拒絕，蕭建鋐聽
    聞後，即再以「伊要叫小弟拿槍到店裡，讓劉坤杭自行朝店
    裡開槍」等語恐嚇，致使劉坤杭心生畏懼，致生危害於安全
    。嗣於99年8 月17日及18日，並由游建成依蕭建鋐之指示，
    接續前往「全家福KT V」，詢問劉坤杭對於上開提供免費消
    費額度一事如何答覆，蕭建鋐等人即以前述手段意圖向「全
    家福KTV 」索討每月3 萬元之免費消費額度利益，然因劉坤
    杭均以「老闆還沒回國」等語搪塞而未應允，蕭建鋐等人恐
    嚇得利始未得逞。
三、張智發於99年9 月4 日晚間某時許，在上開「全家福KTV 」
    ，因故與蕭魁閔發生爭執，張智發竟打電話請少年詹○○找
    人助陣，少年詹○○即邀集成年之黃彥棨、張哲銘、游坤城
    、謝鴻翊（未據起訴）及真實姓名年籍不詳綽號「老兄」之
    成年男子、少年吳○○及彭○○前往支援（上開少年詹○○
    、吳○○及彭○○之真實姓名及年籍均詳卷，時年均為12歲
    以上、未滿18歲之少年）。嗣少年詹○○及邀集之人到場，
    張智發遂與12歲以上、未滿18歲之少年詹○○、吳○○、彭
    ○○、成年之黃彥棨、張哲銘、游坤城、謝鴻翊及真實姓名
    年籍不詳綽號「老兄」之成年男子共同基於傷害人身體之犯
    意聯絡，於同日晚間7 時30分許，在上開「全家福KTV 」，
    徒手或分持不知何人所有之棍棒（未扣案）毆打蕭魁閔，造
    成蕭魁閔受有右側脛骨開放性骨折、右側後方頭皮撕裂傷、
    左側中指遠端指節撕裂傷合併指甲脫落等傷害（嗣蕭魁閔另
    因車禍死亡）。
四、蕭建鋐、莊凱迪於99年9 月22日凌晨零時許，前往址設彰化
    縣員林鎮○○○路1 號「金色年代KTV 」消費，蕭建鋐因誤
    會該店股東兼總會計之羅麗蓉之前以言語詛咒其父，已生嫌
    隙，又當日欲收費之消費項目繁多，更心生不滿，遂於該店
    櫃臺指摘羅麗蓉說話難聽，嗣羅麗蓉應答時，蕭建鋐、莊凱
    迪二人認為羅麗蓉態度不佳，乃共同基於以強暴方式妨害人
    行使權利之犯意聯絡，先由莊凱迪、蕭建鋐輪流以徒手毆打
    羅麗蓉，再由蕭建鋐徒手砸落該店櫃檯處之電腦主機、螢幕
    及酒櫃上之洋酒等物，蕭建鋐、莊凱迪二人即以此傷害店內
    營業櫃臺人員及搗壞該櫃臺營業物品之強暴方式妨害「金色
    年代KTV 」營業之權利。砸店後，莊凱迪先行離去，蕭建鋐
    又另起恐嚇之犯意，向羅麗蓉恫稱「要開槍打死妳」等語後
    離去，以此加害生命、身體之事恐嚇羅麗蓉，足以生危害於
    羅麗蓉之安全（傷害及毀損部分未具告訴）。
五、周金象自99年9月10日起，在彰化縣大村鄉○○路19號經營
    「阿花的店附設KTV 」，為該店之股東，並兼任現場管理人
    。周金象為求營業順利，遂於99年9 月份及10月份，分別支
    付1 萬5 千元之保護費予綽號「黑仔」之陳正一，由陳正一
    負責圍事。嗣於99年10月初某日，陳正一向周金象要求每月
    保護費必須提高至3 萬元，周金象表示因為10月份之保謢費
    已經支付，所以必須自11月份起才能提高保護費。蕭建鋐得
    知此事後，因蕭建鋐有意取代陳正一自行收取該店3 萬元之
    保護費，又誤以為周金象不同意提高保護費，乃計畫以砸店
    方式使周金象主動與其洽談每月給付3 萬元保護費事宜。嗣
    成年之蕭建鋐遂與成年之游建成、黃彥棨、張哲銘、未成年
    但已滿18歲之邱炳華、陳柏維、12歲以上未滿18歲之少年廖
    ○○及其他真實姓名年籍不詳之成年男子十幾名，共約20人
    ，共同基於意圖為自己不法所有之恐嚇取財及以強暴方式妨
    害人行使權利之犯意聯絡，於99年10月9 日凌晨3 時許，由
    蕭建鋐指示游建成、陳柏維、黃彥棨、張哲銘、邱炳華、少
    年廖○○及上開其他真實姓名年籍不詳之成年男子，前往上
    址處砸店。渠等遂以徒手或持不知何人所有之安全帽（未扣
    案）等工具將該店之電視機、桌子、玻璃門等物砸毀，蕭建
    鋐等人即以砸店方式作為恐嚇之手段，意圖自該店家收取每
    月3 萬元之保護費，並以此砸店之強暴方式妨害「阿花的店
    附設KTV 」營業之權利。惟該店遭蕭建鋐等人砸毀後，「阿
    花的店附設KTV 」遂於99年10月9 日結束營業，蕭建鋐等人
    因而未能取得3 萬元保護費，而恐嚇取財未能得逞（毀損部
    分未具告訴）。
六、黃啟安基於意圖營利供給賭博場所、聚眾賭博財物及在公眾
    得出入之場所賭博財物之犯意，自99年10月間某日起，以其
    位於彰化縣員林鎮○○街83號住處作為公眾得出入之賭博場
    所，並設置俗稱「六合彩」之簽賭站，以聚集不特定賭客，
    以傳真方式下注六合彩號碼賭博財物。其賭博方式，計有「
    港二星」、「港三星」、「港特」3種，每簽1支賭注為62.5
    元及80元不等，復經核對每星期2、4、6開獎之當期香港地
    區六合彩中獎號碼，凡簽選號碼與當期香港地區六合彩所開
    出之號碼相同者，即可獲得3千5百元至5萬7,000元不等之彩
    金，若未簽中，賭資則歸黃啟安所有，而以上開方式，藉以
    營利（此部分另為本院以簡易判決處刑）。又蕭建鋐曾於99
    年10月初某日，以4 千9 百元之金額，向黃啟安簽賭六合彩
    ，賭玩「港二星」。蕭建鋐並於99年10月10日凌晨3 時30
    分許，前往黃啟安上開住處，交付4 千9 百元之簽賭金予黃
    啟安。
七、嗣經彰化縣警察局員林分局報請臺灣彰化地方法院檢察署檢
    察官指揮偵辦，並依法向本院聲請對蕭建鋐、黃彥棨、楊家
    皓、邱炳華、莊凱迪、張哲銘等人實施通訊監察後，循線查
    悉上情。
八、案分別經蕭魁閔訴由彰化縣警察局員林分局，及臺灣彰化地
    方法院檢察署檢察官指揮彰化縣警察局員林分局偵查後起訴
    。
    理    由
壹、證據能力
一、被告以外之人於警詢中所為之陳述：
（一）被告蕭建鋐及其辯護人爭執所有被告蕭建鋐以外之人於警
      詢中之陳述（參辯護人於本院100 年4 月28日審判筆錄所
      述，見本院卷第317 頁背面、320 頁背面），故對於下列
      被告以外之人於警詢中陳述，就被告蕭建鋐犯罪事實之證
      據能力分述如下：
    1.證人即被告被告游建成、陳柏維、莊凱迪、同案少年吳○
      ○，證人劉坤杭、羅麗蓉、黃柏榮於警詢中之陳述：
    (1)按被告以外之人（包括證人、鑑定人、告訴人、被害人及
      共同被告等）於檢察事務官、司法警察官或司法警察調查
      中所為之陳述，與審判中不符時，其先前之陳述具有較可
      信之特別情況，且為證明犯罪事實存否所必要者，得為證
      據，刑事訴訟法第159 條之2 定有明文。所謂「前後陳述
      不符」之要件，應就前後階段之陳述進行整體判斷，以決
      定其間是否具有實質性差異，惟無須針對全部陳述作比較
      ，陳述之一部分有不符，亦屬之，此並包括先前之陳述詳
      盡，於後簡略，甚至改稱忘記、不知道或有正當理由而拒
      絕陳述（如經許可之拒絕證言）等實質內容已有不符者在
      內。而所謂「較可信之特別情況」之情形，亦應就前後陳
      述時之各種外部情況進行比較，以資決定何者外部情況具
      有可信性。若陳述係在特別可信之情況下所為，則虛偽陳
      述之危險性即不高，雖係審判外陳述，或未經被告反對詰
      問，仍得承認其有證據能力。所稱「外部情況」之認定，
      例示如下：
    時間之間隔：陳述人先前陳述是在記憶猶新的情況下直接
      作成，一般與事實較相近，事後即可能因記憶減弱或變化
      ，致有不清晰或陳述不符之現象發生。
    有意識的迴避：由於先前陳述時被告未在場，是陳述人直
      接面對詢問警員所為陳述較為坦然；事後可能因陳述人對
      被告有所顧忌或同情，因而在被告面前較不願陳述不利被
      告之事實。
    受外力干擾：陳述人單獨面對檢察事務官或司法警察（官
      ）所為之陳述，程度上較少會受到強暴、脅迫、詐欺、利
      誘或收買等外力之影響，其陳述較趨於真實。若被告在庭
      或有其他成員參與旁聽時，陳述人可能會本能的作出迴避
      對被告不利之證述，或因不想生事乃虛構事實而為陳述。
    事後串謀：目擊證人對警察描述所目睹情形，因較無時間
      或動機去編造事實，客觀上亦較難認與被告間有勾串情事
      ，其陳述具有較可信性。但事後因特殊關係，雙方可能因
      串謀而統一口徑；或事後情況變化，兩者從原先敵對關係
      變成現在友好關係等情形，其陳述即易偏離事實而較不可
      信。
    警詢或檢察事務官偵查時，有無辯護人、代理人或親友在
      場：如有上開親誼之人在場，自可期待證人為自由從容之
      陳述，其證言之可信度自較高。
    警詢或檢察事務官所作之偵查筆錄記載是否完整：如上開
      筆錄對於犯罪之構成要件、犯罪態樣、加重減輕事由或起
      訴合法要件等事實或情況，均翔實記載完整，自可推定證
      人之陳述，與事實較為相近，而可信為真實。法院應斟酌
      上列因素綜合判斷，亦應細究陳述人之問答態度、表情與
      舉動之變化，此一要件係屬訴訟法事實之證明，以自由證
      明為已足，且應由主張此項證據之人證明。惟此僅係確定
      上開陳述有無證據能力而已，至該證據具有證據能力後，
      其證據力之強弱問題，仍待法院綜合全辯論意旨及調查證
      據所得，依法認定之。
    (2)經查，證人即被告游建成、陳柏維、莊凱迪、同案少年吳
      ○○，證人劉坤杭、羅麗蓉、黃柏榮，經本院傳喚到庭作
      證之證述與其等於警詢之證述有所不符、或有所簡略、或
      甚至改稱忘記等語（詳如後述），是認其等於警詢中之陳
      述已有與審判中不符之情形。本院審酌其等於警詢中之證
      述距案發日較近，當時記憶自較深刻，可立即反應所知，
      不致因時隔日久而遺忘案情；且係於甫遭約談時所述，較
      無來自其他被告或其他成員同庭在場之壓力、或基於其他
      利害考量而出於虛偽不實供述之可能，或事後串謀而故為
      迴護被告蕭建鋐之機會，揆諸上開說明，其等於警詢中所
      為之陳述，客觀上應具有較可信之特別情況，且亦為證明
      犯罪事實存否所必要，依上揭規定，證人即被告游建成、
      陳柏維、莊凱迪、同案少年吳○○，證人劉坤杭、羅麗蓉
      、黃柏榮於警詢中之證言自有證據能力。
    2.其餘與被告蕭建鋐犯罪事實有關之證人即同案被告黃彥棨
      、楊家皓、邱炳華、張哲銘及黃啟安、同案少年廖○○，
      證人周金象、陳秋萍、黃美惠於警詢中之陳述：
      按被告以外之人於審判外之言詞或書面陳述，除法律有規
      定者外，不得作為證據，刑事訴訟法第159 條第1 項定有
      明文。上開證人即同案被告黃彥棨、楊家皓、邱炳華、張
      哲銘及黃啟安、同案少年廖○○，證人周金象、陳秋萍、
      黃美惠於警詢中之陳述，係屬於被告蕭建鋐以外之人於審
      判外之言詞陳述，依上開規定，不得作為證據。此外，復
      查無前開證人之警詢陳述有符合刑事訴訟法第159 條之2
      、第159 條之3 之例外規定，是依前揭規定，此部分證人
      於警詢之陳述對提出爭執之被告蕭建鋐及其辯護人，均無
      證據能力。
（二）其餘被告對於被告以外之人於警詢中之陳述：
    1.按被告以外之人於審判外之陳述，雖不符合同法第159 條
      之1 至第159 條之4 之規定，但經當事人於審判程序同意
      作為證據，法院審酌該言詞陳述或書面陳述作成時之情況
      ，認為適當者，亦得為證據。當事人、代理人或辯護人於
      法院調查證據時，知有第159 條第1 項不得為證據之情形
      ，而未於言詞辯論終結前聲明異議者，視為有前項之同意
      ，刑事訴訟法第159 條之5 亦有規定。該立法意旨在於傳
      聞證據未經當事人之反對詰問予以核實，原則上先予排除
      。惟若當事人已放棄反對詰問權，於審判程序中表明同意
      該等傳聞證據可作為證據；或於言詞辯論終結前未聲明異
      議，基於尊重當事人對傳聞證據之處分權，及證據資料愈
      豐富，愈有助於真實發見之理念，且強化言詞辯論主義，
      使訴訟程序得以順暢進行，上開傳聞證據亦均具有證據能
      力。
    2.本判決下列所引用被告以外之人於警詢中之陳述，雖不符
      前開4 條之規定，屬傳聞證據，然各該被告以外之人於審
      判外之陳述均出於自由意思為之，且陳述之時點較接近於
      事實發生之時點，陳述之內容係其等親自見聞之事，亦無
      不法取供之情形，本院審酌上開證據資料製作時之情況，
      並無顯有不可信及違法不當之瑕疵，且除蕭建鋐以外之被
      告於本院準備程序起、至言詞辯論終結前均未聲明異議，
      故依刑事訴訟法第159 條之5 第2 項之規定，認為以之作
      為證據並無不當，依上揭法條之規定，自均有證據能力。
二、被告以外之人於偵查中之陳述：
（一）按被告以外之人於偵查中向檢察官所為陳述，除顯有不可
      信之情況者外，得為證據，刑事訴訟法第159 條之1第2項
      定有明文。偵查中對被告以外之人（包括證人、鑑定人、
      告訴人、被害人及共同被告等）所為之偵查筆錄，或被告
      以外之人向檢察官所提之書面陳述，性質上均屬傳聞證據
      。惟現階段刑事訴訟法規定檢察官代表國家偵查犯罪、實
      施公訴，依法其有訊問被告、證人及鑑定人之權，證人、
      鑑定人且須具結，而實務運作時，檢察官偵查中向被告以
      外之人所取得之陳述，原則上均能遵守法律規定，不致違
      法取供，其可信度極高，故被告以外之人前於偵查中已具
      結而為證述，除反對該項供述得具有證據能力之一方，已
      釋明顯有不可信之情況外，不宜以該證人未能於審判中接
      受他造之反對詰問為由，即遽指該證人於偵查中之陳述不
      具證據能力。
（二）查，本案下列引為證據之證人於偵查中陳述時，均經檢察
      官諭令具結，其等證詞之憑信性已獲擔保。且該等證人均
      未曾提及檢察官在偵查時有不法取供之情形，其中證人即
      被告游建成、證人劉坤杭、羅麗蓉於偵查中之證述，除同
      樣經檢察官諭令具結，證詞之憑信性已獲擔保外，反對此
      部分證人於偵查中供述得具有證據能力之被告蕭建鋐及其
      辯護人，亦未釋明上開供述有何顯不可信之情況。本院審
      酌本案下列所引用之全部證人之言詞陳述作成時之情況，
      能自由陳述而客觀上並無顯不可信之情形。此外，前開證
      人於偵查中之證述雖未經被告等人之交互詰問，惟按詰問
      權係指訴訟上當事人有在審判庭輪流盤問證人，以求發現
      真實，辨明供述證據真偽之權利；此與證據能力係指符合
      法律所規定之證據適格，而得成為證明犯罪事實存在與否
      之證據資格，性質上並非相同。偵查中檢察官為蒐集被告
      犯罪證據，訊問證人旨在確認被告嫌疑之有無及內容，與
      審判期日透過當事人之攻防，調查證人以認定事實之性質
      及目的，尚屬有別。偵查中訊問證人，法無明文必須傳喚
      被告使其在場，故刑事訴訟法第248 條第1 項前段雖規定
      ：「如被告在場者，被告得親自詰問」，事實上亦難期被
      告有於偵查中行使詰問權之機會。此項未經被告詰問之被
      告以外之人於偵查中向檢察官所為之陳述，依刑事訴訟法
      第159 條之1 第2 項之規定，原則上屬於法律規定為有證
      據能力之傳聞證據，於例外顯有不可信之情況，始否定其
      得為證據。是得為證據之被告以外之人於偵查中所為陳述
      ，因其陳述未經被告詰問，應認屬於未經合法調查之證據
      ，非為無證據能力，而禁止證據之使用。此項詰問權之欠
      缺，非不得於審判中由被告行使以補正，而完足為經合法
      調查之證據（最高法院97年度臺上字第356 號、96年度臺
      上字第3923號判決意旨參照）。茲本院除對被告上開有爭
      執證據能力之證人即被告游建成、證人劉坤杭、羅麗蓉已
      進行傳喚外，對於其餘證人亦未以證人曾於偵查中具結作
      證為由駁回任何被告對於任何證人傳喚之聲請，全部被告
      、辯護人之對質詰問權均未受任何剝奪、限制，且於審理
      期日中並將該供述證據提示並告以要旨，使檢察官、全部
      被告及辯護人有辯論之機會，而踐行合法調查證據程序，
      是本案下列所引為證據之證人於偵查中之證言自均具有證
      據能力。至於證人陳麗芬未曾於偵查中為陳述，故被告蕭
      建鋐之辯護人於準備程序中爭執證人陳麗芬偵查中陳述之
      證據能力，容有誤會。
三、被告以外之人於審判外向法官所為之陳述
（一）按被告以外之人於審判外向法官所為之陳述，得為證據，
      刑事訴訟法第159 條之1 第1 項定有明文。立法者係以被
      告以外之人（含共同被告、共犯、被害人、證人等）因其
      陳述係在法官面前為之，認其任意陳述之信用性已受確保
      ，而認該等審判外向法官所為之陳述，應得作為證據。故
      於審判中，如共同被告在調查被告本人之案件時，已依刑
      事訴訟法第287 條之2 規定，轉換為證人調查訊問，而具
      結陳述，經賦予被告對該共同被告所為之陳述為詰問之機
      會者，該以共同被告身分所為之陳述，法院得與其以證人
      身分所為之陳述，綜合該被告以外之人全部供述證據，斟
      酌案內其他調查之證據資料，本於經驗法則及論理法則，
      予以取捨，作證據價值之判斷，非謂於被告本人案件中，
      僅能採取共同被告以證人身分所為之陳述作為判斷之依據
      ，該非以證人身分之共同被告所為之陳述，即為無證據能
      力之證據，而應予排除不用（最高法院97年度臺上第6678
      號判決參照）。
（二）查，被告蕭建鋐、游建成、黃彥棨、楊家皓、邱炳華、陳
      柏維、莊凱迪、張哲銘、張智發、游坤城、黃啟安各自於
      本院準備程序所為之陳述，及被告蕭建鋐、游建成於本院
      調查期日所為訊問之陳述，因係以被告之地位為供述，無
      依法應具結未具結之問題，均應認有證據能力（此指對其
      他被告犯罪事實之證明而言）。
四、診斷證明書
    按除顯有不可信之情況外，從事業務之人於業務上或通常業
    務過程所須製作之紀錄文書、證明文書亦得為證據，刑事訴
    訟法第159 條之4 第2 款定有明文。醫院診斷證明書係病患
    就診或就醫，醫師就其診斷治療病患結果，所出具之證明書
    。醫師法第17條規定，醫師如無法令規定之理由，不得拒絕
    診斷書之交付。卷附被害人蕭魁閔之醫院診斷證明書雖係因
    特殊目的而製作，惟醫師於診療過程中，乃依醫師法之規定
    ，詳予診斷而製作，自屬醫師於醫療業務過程中所製作之紀
    錄文書，為醫療業務行為之一部分，與通常之醫療行為所製
    作之病歷無殊，自屬刑事訴訟法第159 條之4 第2 款所稱從
    事業務之人於業務上所須製作之紀錄文書，被告等人亦未釋
    明有何顯不可信之情況，應認前開診斷證明書有證據能力（
    最高法院98年度臺上字第2986號、99年度臺上字第2331、49
    87號判決意旨參照）
五、通訊監察譯文
（一）按所謂被告以外之人於審判外之陳述，係指被告以外之人
      就其曾經參與或見聞之事實，事後追憶並於審判外為陳述
      者而言。如被告以外之人係被告犯罪之共同正犯、共犯、
      相對人、被害人或其他關係人，而於被告實行犯罪行為時
      與被告為言詞或書面對談，且其對話之本身即係構成被告
      犯罪行為之部分內容者，因非屬其事後就曾經與聞之事實
      所為之追憶，自與審判外之陳述有間，二者不容混淆。又
      國家基於犯罪偵查之目的，對被告或犯罪嫌疑人進行通訊
      監察，乃係以監控與過濾受監察人通訊內容之方式，蒐集
      對其有關之紀錄，並將該紀錄予以查扣，作為認定犯罪與
      否之證據，屬於刑事訴訟上強制處分之一種，而監聽係通
      訊保障及監察法（下稱：通保法）第13條第1 項所定通訊
      監察方法之一，司法警察機關依法定程序執行監聽取得之
      錄音，係以錄音設備之機械作用，真實保存當時通訊之內
      容，如通訊一方為受監察人，司法警察在監聽中蒐集所得
      之通訊者對話，若其通話本身即係被告進行犯罪中構成犯
      罪事實之部分內容，則依前開說明，自與所謂「審判外之
      陳述」無涉，應不受傳聞法則之規範，當然具有證據能力
      。至司法警察依據監聽錄音結果予以翻譯而製作之監聽譯
      文，屬於文書證據之一種，於被告或訴訟關係人對其譯文
      之真實性發生爭執或有所懷疑時，法院固應依刑事訴訟法
      第165 條之1 第2 項規定，以適當之設備，顯示該監聽錄
      音帶之聲音，以踐行調查證據之程序，俾確認該錄音聲音
      是否為通訊者本人及其內容與監聽譯文之記載是否相符；
      或傳喚該通訊者；或依其他法定程序，為證據調查。倘被
      告或訴訟關係人對該通訊監察譯文之真實性並不爭執，即
      無勘驗辨認其錄音聲音之調查必要性，法院於審判期日如
      已踐行提示監聽譯文供當事人辨認或告以要旨，使其表示
      意見等程序並為辯論者，其所為之訴訟程序即無不合（最
      高法院97年度臺上字第5940號判決意旨參見）。再按有事
      實足認被告或犯罪嫌疑人涉犯有最輕本刑為三年以上有期
      徒刑之罪嫌，並危害國家安全或社會秩序情節重大，而有
      相當理由可信其通訊內容與本案有關，且不能或難以其他
      方法蒐集或調查證據者，在偵查中得由檢察官核發通訊監
      察書，96年12月11日修正施行前之通訊保障及監察法第5
      條第1 項第1 款、第2 項定有明文。是如依上開程序之通
      訊監察所取得之證據，即屬依法定程序所取得，自有證據
      能力。
（二）本案對被告蕭建鋐、黃彥棨、楊家皓、邱炳華、莊凱迪、
      張哲銘等人所使用之行動電話實施通訊監察，係本院依法
      核發實施，本件監聽業經本院於99年10月5 日核發之99年
      聲監字第742 號通訊監察書（監聽期間自99年10月6 日起
      至同年11月4 日止、及含電話附表影本）1 份在卷可稽（
      見警卷第10-11 頁），是該通訊監察譯文取得之合法性當
      無疑義。本院於審判期日並踐行提示通訊監聽譯文供當事
      人及被告之辯護人辨認並告以要旨，使渠等表示意見，其
      等均表示對上開通訊監察譯文無意見，是該通訊監察譯文
      自具有證據能力。
六、本案非供述證據均具證據能力之說明
（一）按關於非供述證據之物證，或以科學、機械之方式，對於
      當時狀況所為忠實且正確之記錄，性質上並非供述證據，
      均應無傳聞法則規定之適用；如該非供述證據非出於違法
      取得，並以依法踐行調查程序，即不能謂無證據能力（最
      高法院97年度臺上字第1401號、6153、3854號判決可資參
      照）。
（二）本案下揭引用之非供述證據，均經本院依法踐行調查證據
      程序，而檢察官及被告、辯護人均不爭執各該證據之證據
      能力，且亦查無依法應排除其證據能力之情形，是後述所
      引用證據之證據能力均無疑義，合先敘明。
貳、有罪部分
一、認定犯罪事實所憑之證據及理由
（一）犯罪事實欄二
    1.訊據被告蕭建鋐、游建成、楊家皓、邱炳華、陳柏維均矢
      口否認犯行。被告蕭建鋐辯稱：伊雖有於前開時地，向該
      店副總經理劉坤杭要求3 萬元消費額度，也有指示被告游
      建成以摔酒杯之方式助勢，以威嚇劉坤杭，但沒有毆打劉
      坤杭，其他人也沒有毆打劉坤杭，沒有不讓劉坤杭離去，
      更沒有說「要叫小弟拿槍到店裡，讓劉坤杭自行朝店裡開
      槍」等語，事後也沒有叫游建成再去探詢答覆云云。被告
      游建成辯稱：伊雖有於前開時地，依被告蕭建鋐指示，在
      被告蕭建鋐向劉坤杭要求3 萬元消費額度時，為威嚇劉坤
      杭而摔酒杯助勢，但沒看到有人毆打劉坤杭，或阻止劉坤
      杭離去，也沒聽到被告蕭建鋐表示「要叫小弟拿槍到店裡
      ，讓劉坤杭自行朝店裡開槍」等語，事後是伊自己要去問
      劉坤杭，看他的老闆回來了沒有，是否可以有一定免費額
      度喝酒云云。被告楊家皓辯稱：伊當日雖有前往「全家福
      KTV 」，但不知發生何事，沒有參與，也沒有擋在門口，
      伊有一段時間在外面云云。被告邱炳華辯稱：伊當日係單
      純前往「全家福KTV 」唱歌，伊沒有動手，也沒有看到經
      過情形，伊在副總經理劉坤杭進入包廂前就已離去云云。
      被告陳柏維辯稱：伊當日根本沒有前往「全家福KTV 」云
      云。
    2.經查：
    (1)前揭事實業據證人即被害人劉坤杭於警詢及偵審中證述明
      確（見警卷第36 6-368、378-379 頁，臺灣彰化地方法院
      檢察署99年度偵字第10660 號偵查卷第225-231 頁、本院
      卷第208-218 頁），核與證人即被告游建成於警詢及偵查
      中證述情節大致相符（見同上偵查卷第276-277 頁背面、
      281-282 頁【偵查卷編頁重複，編為236-237 頁背面、
      241-242 頁】），並有被告蕭建鋐等數人當日離開該包廂
      之監視器錄影畫面翻拍照片2 幀附卷為憑（見警卷第38 2
      頁）。參以證人劉坤杭、游建成二人身分對立，所述竟相
      符合，益顯上述證人即被害人劉坤杭證述情節之真實，足
      以採信。
    (2)雖證人即被告游建成於本院審理時改證稱：印象中被告陳
      柏維沒有去，且沒有人不讓劉坤杭離開云云。然證人即被
      告游建成於初次警詢（99年11月17日）時，所陳述當日有
      到場之人，除被告蕭建鋐外，即為被告邱炳華、陳柏維，
      此有證人即被告游建成之第1 次警詢筆錄可考（見警卷第
      58頁背面）；之後證人即被告游建成迭於稍後之99年11月
      17日檢察官訊問時、99年12月7 日第2 次警詢及檢察官偵
      訊時，均指稱當日有被告邱炳華、陳柏維一同在場（見同
      上偵查卷第276 頁背面【原編頁重複，編為236 頁】、78
      頁、281 頁【原編頁重複，編為241 頁】），茲查無證人
      即被告游建成與被告邱炳華、陳柏維間有何仇隙故怨，是
      以證人即被告游建成之指述當無構陷之虞，再酌之記憶本
      易隨時間久遠而模糊，因此證人即被告游建成於本院審理
      時亦坦認：當時之記憶比今日審理時清楚等語（見本院卷
      第221 頁背面），由此足見證人即被告游建成於警詢及偵
      查中指證被告邱炳華、陳柏維一同在場一情並非虛妄，其
      於審理中為上述陳詞，明顯為迴護被告陳柏維之舉，並不
      可取，除無從據為有利被告陳柏維之認定外，被告陳柏維
      前開辯稱當日並未在場云云，被告邱炳華辯稱伊在副總經
      理劉坤杭進入包廂前就已離去云云，均顯屬卸責之詞，均
      不足採。再查，被害人劉坤杭進入包廂遭毆打後即往包廂
      門口移動欲行離去，惟被告楊家皓及另一名真實姓名年籍
      不詳之成年男子堵在包廂門口，被告游建成、邱炳華及陳
      柏維亦圍住劉坤杭，不讓其離去，此情為證人即被害人劉
      坤杭自警詢及偵審中證稱在卷可查（如上所述頁數），亦
      據證人即被告游建成於偵查中結證稱：劉坤杭進入包廂後
      ，就有一群人將劉坤杭圍住，接著蕭建鋐徒手毆打劉坤杭
      ，劉坤杭進門被毆打後，劉坤杭要走出包廂，但是被一群
      人圍住，過了約1 、20分鐘，我們才讓劉坤杭離開包廂等
      語可資佐證（見同上偵查卷第281 頁【原編頁重複，編為
      241 頁】）。又被告蕭建鋐等人當日之目的係為向該店索
      討每月3 萬元之消費額度，供其等免費消費，為此被告蕭
      建鋐並指示被告游建成，俟其向該店副總經理劉坤杭提出
      上開消費額度之提議時，由被告游建成以摔酒杯之方式助
      勢，以威嚇劉坤杭，此節為被告蕭建鋐、游建成於本院審
      理時供述明白（見本院卷第325 頁及背面），則被告蕭建
      鋐等人既意欲取得劉坤杭同意提供每月3 萬元之免費額度
      供其等消費，未達此目的之前，豈會輕易罷休，是以被害
      人劉坤杭未應允前欲行離開包廂，乃遭被告等人圍住，阻
      擋劉坤杭離去，是為當然，否則大費周章鬧事，卻於未獲
      得該店副總經理劉坤杭答覆是否提供免費消費額度前，即
      讓劉坤杭離開，其等白費力氣所為何來？由此可見證人即
      被害人劉坤杭前開證述之合理可採，亦徵證人即被告游建
      成於本院審理時為前開翻異之詞，悖於常情，被告楊家皓
      辯稱沒有參與，也沒有擋在門口云云、被告邱炳華辯稱：
      伊沒有動手，也沒有看到經過情形云云，均為圖卸之舉，
      均不足採取。
    (3)第查，當日被告蕭建鋐有動手毆打被害人劉坤杭乙節，除
      據前揭證人即被害人劉坤杭歷次證述綦詳外，證人即被告
      游建成亦於前開警詢及偵查中證稱如是，均同前述。且證
      人即被告游建成於本院審理時亦結證稱：伊有看見劉坤杭
      被打，只是不知道誰打的，當時電燈關得暗暗的等語（見
      本院卷第224 、227 頁），顯見證人即被害人劉坤杭上揭
      證稱確有遭毆打一情無誤。衡之該包廂燈光昏暗，是以僅
      有近距離遭毆打之被害人劉坤杭看得真確動手之人，顯合
      於常情，因而被害人劉坤杭指稱動手之人為被告蕭建鋐及
      一名綽號「阿宏」之成年男子等語，亦無瑕疵可指，被告
      蕭建鋐辯稱沒有動手毆打被害人劉坤杭云云，悖於事實，
      殊不足取。
    (4)又被告蕭建鋐向被害人劉坤杭要求每個月提供3 萬元之免
      費消費額度，遭劉坤杭以「老闆出國無法決定」等語為由
      拒絕，以致被告蕭建鋐再以「伊要叫小弟拿槍到店裡，讓
      劉坤杭自行朝店裡開槍」等語恐嚇之事實，亦據證人即被
      害人劉坤杭於歷次證述中陳稱明確（警詢及偵審中陳述，
      均見同上頁數），參諸被告蕭建鋐等人當日將被害人劉坤
      杭留在包廂內不讓其離去，主要目的即要被害人劉坤杭同
      意提供每月3 萬元之免費消費額度，因而於包廂內演出摔
      酒杯、毆打之戲碼，均為達上開目的，詎被害人劉坤杭仍
      拖詞無法決定而拒絕，被告蕭建鋐乃進而直接以言語恐嚇
      ，冀圖以更強烈手段迫使被害人劉坤杭應允，殊未與事理
      相違，可認證人即被害人劉坤杭此部分證述，亦堪憑採。
      另證人即被告游建成亦於本院審理時證稱：被害人劉坤杭
      在場時，音樂沒有關等語（見本院卷第227 頁），而當時
      包廂內除被害人劉坤杭外，其餘均為站在被告蕭建鋐一方
      立場之人，是以斯時其他在場之被告或為卸責、或因音樂
      沒關而未注意被告蕭建鋐出言恐嚇之言語，均非不可能，
      因此除證人即被害人劉坤杭外，未有其他人陳述被告蕭建
      鋐有此恐嚇言行，尚不足據為有利被告等人之認定，被告
      蕭建鋐辯稱沒有出言恐嚇云云，顯不足取。至於被告游建
      成雖辯稱：未聽聞被告蕭建鋐提及前揭恐嚇言語云云，然
      被告蕭建鋐、游建成等人當日前往該店之目的明顯，且被
      告游建成亦經被告蕭建鋐指示以摔酒杯之方式恫嚇被害人
      劉坤杭，均如上述，今被告蕭建鋐為達其等之目的，進而
      以更激烈言語恫嚇被害人劉坤杭，不過為手段之不同，對
      於欲使被害人劉坤杭就範應允提供免費消費額度之目的並
      無不同，是該行為顯未逸脫出其等之犯意範圍，仍在其等
      犯意聯絡之內，故被告游建成上開辯解，並無解於罪責，
      自不可採。
    (5)當日進入包廂內之人數有1 、20人之譜，為證人即被害人
      劉坤杭於警詢及偵審中陳明（見警卷第366 頁、同上偵查
      卷第226-227 頁、本院卷第209 頁），核與證人即被告游
      建成於警詢中證稱相符（見同上偵查卷第276 頁背面）。
      且除被告蕭建鋐要求被害人劉坤杭進入包廂，並徒手毆打
      被害人劉坤杭之頭部及出言恫嚇，另一名綽號「阿宏」之
      成年男子亦徒手毆打被害人劉坤杭，綽號瘋狗（指被告楊
      家皓）及另一名不詳姓名年籍之成年男子堵在門口不讓被
      害人劉坤杭離開外，尚有一群人在包廂內圍住劉坤杭不讓
      其離開，此情為證人即被害人劉坤杭於偵查中結稱明確（
      見同上偵查卷第226 頁）；另證人即被告游建成則指證有
      被告邱炳華、陳柏維一同在場，並證稱：當時現場約有10
      多人，被害人劉坤杭進包廂後，就有一群人將劉坤杭圍住
      ，過了約1 、20分鐘，我們才讓劉坤杭離開包廂等語（見
      同上偵查卷第276 、281 頁【原編頁重複，分別編為236
      、241 頁）；且證人即被告游建成更證稱：在包廂裡，蕭
      建鋐先對我們提議待會叫劉坤杭進來包廂內，並要跟劉坤
      杭表示每個月要提供3 萬元消費額度供我們消費，之後，
      蕭建鋐按服務鈴找劉坤杭進包廂等語（見同上偵查卷第28
      1 頁【原編頁重複，編為241 頁），將上開證言互相勾稽
      ，可見被告蕭建鋐、楊家皓、綽號「阿宏」之成年男子，
      及另一名與被告楊家皓同在門口阻擋被害人劉坤杭之不詳
      姓名年籍成年男子，對要求劉坤杭提供免費額度一事明顯
      有行為分擔，而當時在場之被告游建成、邱炳華、陳柏維
      與其他數名不詳姓名年籍之成年男子既在包廂內，已先聽
      聞被告蕭建鋐之提議，復圍在包廂內，目的顯而易見，同
      樣係為使被害人劉坤杭懾於情勢而同意提供免費消費額度
      至明，可認被告游建成、邱炳華、陳柏維及該數名成年男
      子與上開被告蕭建鋐等人間有犯意聯絡及行為分擔。因而
      本件共犯應為被告蕭建鋐、游建成、楊家皓、邱炳華、陳
      柏維、綽號「阿宏」之成年男子及數名真實姓名年籍不詳
      之成年男子，共約十餘人一情，應堪認定。
    (6)綜上事證明確，本件被告等人辯解，無非為卸責之詞，均
      不足採信，其等犯行均應依法論科。
（二）犯罪事實欄三
    1.訊據被告張智發固坦承有於前開時地動手毆打被害人蕭魁
      閔，並打電話請同案少年詹○○找人助陣支援，然辯稱：
      不知有何人參與，但沒有被告黃彥棨、張哲銘、游坤城云
      云。另訊據被告黃彥棨、張哲銘、游坤城均矢口否認犯行
      ，被告黃彥棨辯稱：伊沒有打蕭魁閔。伊當天有去「全家
      福KTV 」，因為先前伊在永靖的一間廟裡，聽到旁邊的小
      孩子說「全家福KTV 」有人打架，我想可能有認識的，就
      跟張哲銘一起去看，去的時候就看到被害人被打，打人的
      是誰我沒有看清楚，就看到一堆人在那裡，被害人就跑，
      打人的人就去追，伊就離開了云云。被告張哲銘辯稱：當
      天伊有去，但是沒有打蕭魁閔，伊是跟黃彥棨一起去的。
      是黃彥棨約伊去，黃彥棨說那邊有認識的人被打，伊就跟
      黃彥棨一起去「全家福KTV 」，然後就看到一堆人打蕭魁
      閔，伊就和黃彥棨在旁邊看，打人的人伊不認識。後來蕭
      魁閔跑，打人的人去追，伊就離開了；且伊不知道蕭魁閔
      有受傷，伊當時在現場有拉扯蕭魁閔，係因為伊跟蕭魁閔
      認識，伊要勸他們不要打了，伊不是去打架的云云。被告
      游坤城辯稱：伊去的時候都沒有人了，已經都走掉了，是
      少年詹○○打電話給伊，要伊去勸架的云云。
    2.經查：
    (1)前揭被害人蕭魁閔遭人毆打受傷之事實，業據證人即被害
      人蕭魁閔於警詢及偵查中證述歷歷（見警卷第38 7-388、
      389-390 、392-393 頁，同上偵查卷第179-181 頁），並
      有監視器錄影畫面翻拍照片20幀（見警卷第398- 407頁）
      及被害人蕭魁閔之財團法人彰化基督教醫院診斷書1 紙（
      見警卷第395 頁）、受傷照片10幀（見警卷第41 2- 416
      頁）附卷可證，堪信為真實。
    (2)又被害人蕭魁閔係因故與被告張智發口角，而遭被告張智
      發找人一同毆打一情，除據證人即被害人蕭魁閔上揭證述
      明確外，並有證人即被告張智發迭自警詢、偵查中證述屬
      實（見警卷第184 頁背面、第455-457 頁、同上偵查卷第
      139 頁），及被告張智發以被告身份於準備程序及本院審
      判期日時所為供述可考（見本院卷第114 頁、326 頁背面
      ）。而被告張智發係打電話予同案少年詹○○，要求同案
      少年詹○○找人手幫忙一節，亦為證人即被告張智發於偵
      查中證述實在（見同上偵查卷第139 頁）。其中被告游坤
      城、同案少年彭○○均係接聽同案少年詹○○之電話，而
      欲前來助陣，此情為被告游坤城、同案少年彭○○於警偵
      訊中供述明白（見警卷第474 頁、第258 頁背面及492 頁
      背面-493頁、同上偵查卷第143 頁、第163-164 頁）；且
      被告游坤城與同案少年詹○○共乘一輛小客車前往現場後
      方停車場，即由同案少年詹○○聯絡被告張智發，詢問其
      在何處打架，不久同案少年詹○○即表示係在「全家福KT
      V 」店前面，斯時被告游坤城接獲被告張智發電話要求，
      乃自所乘車上拿出不知何人所有之棍棒，與同案少年詹○
      ○往該店大門跑去，惟被告游坤城旋即在該店中庭，遇同
      案少年彭○○，因該少年彭○○接獲被告張智發通知，而
      接過被告游坤城手中之棍棒，之後被告游坤城、同案少年
      彭○○即一起朝打架之方向跑去，到達時看見被害人蕭魁
      閔遭一路追打，直往「福懋加油站」之方向去等情，分據
      證人即被告游坤城、同案少年彭○○於警詢中證述詳實（
      見警卷第474 頁背面及475 頁背面、第492 頁背面），互
      核所述情節相符，自足以採信，則被告游坤城、同案少年
      詹○○、彭○○對於被告張智發毆打傷害被害人蕭魁閔一
      事，明顯在於被告張智發與被害人蕭魁閔發生衝突後以電
      話尋得其等支援助陣時，已有所認識進而有犯意聯絡，況
      被告游坤城、同案少年詹○○、彭○○前往現場時，被害
      人蕭魁閔既尚在被告張智發等人追打中，該傷害行為顯尚
      未結束，是以被告游坤城、同案少年詹○○、彭○○分別
      持棍或徒手前往現場助陣，亦有行為分擔要屬明確，被告
      游坤城辯稱伊到現場時，人已經離開，伊沒有參予此事，
      伊是去勸架云云，同案少年詹○○、彭○○否認參與本件
      傷害行為，均無非卸責之詞，不足憑採。
    (3)被告黃彥棨、張哲銘及同案少年吳○○有同往現場，且有
      追打被害人蕭魁閔之情，除據被告黃彥棨迭於警詢及偵審
      中、被告張哲銘於警詢及本院審理時、同案少年吳○○於
      警詢及偵審中坦認其等有在場等語（見警卷第36頁及背面
      、第460 頁背面-461頁、第468 頁背面-469頁、238 頁背
      面-239頁、497 頁背面、同上偵查卷第94-95 頁、第153-
      154 頁、本院卷第114 頁背面、231 頁背面-232頁），並
      有證人即被告游坤城於警詢中證稱：有看見被告黃彥棨、
      張哲銘、同案少年吳○○追著被害人蕭魁閔，往「福懋加
      油站」方向打過去等語（見警卷476 頁），證人即同案少
      年彭○○於警詢中證稱：衝過去追打的人，伊認識（或知
      道）有被告張哲銘、黃彥棨等人動手（或持棍棒）衝過去
      等語（見警卷第493 頁背面），核與被害人蕭魁閔於警詢
      中指證參予毆打之共犯中有被告黃彥棨、張哲銘及同案少
      年吳○○之證述相合。又依前揭卷附當日監視器錄影畫面
      翻拍照片亦顯示被告黃彥棨、張哲銘及同案少年吳○○分
      別衝入該「全家福KTV 」店之情形（見警卷第402-407 頁
      ），以其等之神情、動作，明顯係前往尋隙助陣，並非觀
      望而已，而斯時被害人蕭魁閔仍在遭追打中，此情亦為被
      告黃彥棨、張哲銘及同案少年吳○○分別供明（見警卷第
      460 頁背面、468 頁背面、497 頁背面），是以該傷害行
      為顯尚未結束，則被告黃彥棨、張哲銘、同案少年吳○○
      當時前往現場助陣，明顯對該進行中之傷害行為有犯意聯
      絡及行為分擔，要屬事中共犯無疑，縱未進一步親自動手
      毆打被害人，仍無解於成立傷害共犯之罪責，故而被告黃
      彥棨、張哲銘前揭辯稱並無動手毆打被害人蕭魁閔云云，
      同案少年吳○○亦否認動手云云，均不足據為有利被告之
      認定。
    (4)當天有一同參與追打被害人蕭魁閔者，除被告張智發外，
      有被告黃彥棨、張哲銘、游坤城、同案少年詹○○、吳○
      ○、彭○○、謝鴻翊及綽號「老兄」之成年男子，此據證
      人即被害人蕭魁閔於觀看監視器錄影畫面翻拍照片後指認
      無誤（見警卷第392 頁背面-393頁），就上開證人即被害
      人蕭魁閔指證之人，於照片中之神情、動作觀之，明顯係
      前往尋囂助勢之姿態。且證人即被告游坤城於警詢中亦證
      稱：我看到張智發、詹○○、黃彥棨、張哲銘、吳○○、
      彭○○、謝鴻翊及綽號「老兄」等人跟一群人追著被害人
      蕭魁閔，往「福懋加油站」方向打過去等語（見警卷476
      頁），證人即同案少年彭○○於警詢中證稱：衝過去追打
      的人，我只認識（或知道）的人，有張智發、詹○○、張
      哲銘、黃彥棨、謝鴻翊、綽號「沙哭拉」（指被告游坤城
      ）及「老兄」等人動手（或持棍棒）衝過去等語（見警卷
      第493 頁背面），互核其等與被害人之上開陳述，被告游
      坤城及同案少年彭○○所述除對於自己參予部分有所隱晦
      保留外，其等所指有參與追打之人之聯集恰好即為被害人
      蕭魁閔所證述之全部共犯，由此除可認被告游坤城、同案
      少年彭○○上開證詞有避重就輕之嫌外，益見證人即被害
      人蕭魁閔前開指述非憑空虛指，此外，再輔以前揭監視器
      錄影畫面翻拍照片，更可證被害人蕭魁閔此部份關於共犯
      之指訴，為信而有徵，自堪憑採。準此，本件共犯應為被
      告張智發、黃彥棨、張哲銘、游坤城、謝鴻翊及綽號「老
      兄」之成年男子、少年詹○○、吳○○及彭○○等9 人殆
      無疑義。
    (5)又被告張智發本意即欲透過少年詹○○邀集其他人前來支
      援助陣、共同傷害被害人蕭魁閔，已如前認定，是以其他
      人受邀集而來共同遂行傷害被害人蕭魁閔之目的，因此，
      被告張智發與上開前來支援助陣之被告黃彥棨等8 人就本
      件行為有犯意聯絡毋庸置疑。
    (6)綜上事證明確，被告等人辯解均屬卸責之詞，並不可採，
      被告犯行均堪認定，應依法論科。
（三）犯罪事實欄四
    1.訊據被告蕭建鋐、莊凱迪雖均坦承有於前開時地動手毆打
      被害人羅麗蓉，惟矢口否認犯行，被告蕭建鋐辯稱：並無
      動手砸損櫃臺上之電腦主機、螢幕及酒櫃上之洋酒等物，
      沒有說「要開槍打死妳」，也沒有要妨害店家營業，伊與
      羅麗蓉會起糾紛係因之前與羅麗蓉有口角云云。被告莊凱
      迪辯稱：伊當時有推羅麗蓉一下，是因覺得當時羅麗蓉態
      度不好，伊沒有要妨害店家營業，也沒有注意櫃臺、酒櫃
      有無被砸云云。
    2.經查：
    (1)前揭事實，業據證人即被害人羅麗蓉於警詢及偵審中證述
      綦詳（見警卷第347 頁背面、同上偵查卷第207-208 頁、
      本院卷第237-244 頁），並有監視器錄影畫面翻拍照片12
      幀（見警卷第354-359 頁）在卷為憑，且被告蕭建鋐、莊
      凱迪亦自始坦承有於前揭時地，因前揭犯罪事實欄所指細
      故誤會及認為被害人羅麗蓉應答態度不佳，而出手毆打被
      害人羅麗蓉之情事，是被告蕭建鋐、莊凱迪於前開「金色
      年代KTV 」營業櫃檯內毆打被害人羅麗蓉一情足認為真實
      ‧又被告蕭建鋐有出手砸落該櫃檯處之電腦主機、螢幕及
      酒櫃上之洋酒等物，除為上開證人即被害人羅麗蓉歷次證
      述明確（同上頁數），並有上開監視器錄影畫面翻拍照片
      2 幀為證（見警卷第359 頁），及證人即被告莊凱迪、證
      人即當日同在現場之黃柏榮於警詢及偵查中證稱屬實（見
      警卷第131 頁背面、第142 頁背面、同上偵查卷第126 、
      132 頁）；雖上開證人羅麗蓉、莊凱迪、黃柏榮均指證除
      被告蕭建鋐外，尚有2 、3 個人一起砸壞該電腦主機、螢
      幕及酒櫃上之洋酒等物，惟考之卷附上揭監視器錄影畫面
      翻拍照片，除被告莊凱迪及蕭建鋐有動手之行為外，其餘
      在旁之人之舉止，均為拉扯被告蕭建鋐、莊凱迪、或隔開
      被告蕭建鋐與被害人羅麗蓉之動作，明顯為勸阻、阻止被
      告蕭建鋐、莊凱迪繼續鬧事之行為，難認會有與被告蕭建
      鋐共同動手砸落櫃檯物品之情狀，則以當時現場之混亂，
      證人即被害人羅麗蓉、證人即被告莊凱迪、證人即在場之
      黃柏榮誤認擠在櫃檯附近、意圖勸架之其他人有與被告蕭
      建鋐共同動手砸落櫃檯及酒櫃上之電腦、洋酒等物，並非
      不可能，是以其等此部分證詞尚有疑問，尚無從遽認本件
      除被告蕭建鋐、莊凱迪外，有其他共犯，故檢察官起訴書
      記載尚有綽號「阿宏」之人為共犯，容有誤會。
    (2)被害人羅麗蓉為「金色年代KTV 」之股東兼總會計，有證
      人余俊明於警詢中證述確實（見警卷第344 頁背面）。又
      被告蕭建鋐、莊凱迪當時係毆打正在營業大廳櫃檯處工作
      之員工即被害人羅麗蓉，被告蕭建鋐更進一步動手砸落該
      櫃檯處營業用之電腦、營業用之酒櫃上洋酒，同樣有上開
      照片足憑，故而，被告蕭建鋐、莊凱迪上開所為出手毆打
      店內員工羅麗蓉、動手砸落電腦、洋酒等物，對於會妨害
      該「金色年代KTV 」之營業明顯有所預見，詎被告蕭建鋐
      、莊凱迪猶在該KTV 營業大廳眾目睽睽之下為上開行為，
      其等確有妨害該店營業之故意至為彰明。至於被告莊凱迪
      雖僅動手毆打被害人，出手砸落營業用物品者為被告蕭建
      鋐，然二人既均意在妨害該店營業，則動手毆打店內員工
      、或搗亂營業用物品，目的同一，可認被告二人係在一妨
      害營業之犯意下所為行為分擔，是此部分並無從對被告莊
      凱迪為有利之認定。依上所述，被告蕭建鋐、莊凱迪前開
      辯詞，均不足採信。
    (3)再查，被告蕭建鋐於砸店後，另向羅麗蓉恫稱「要開槍打
      死妳」等語後離去一情，迭據證人即被害人羅麗蓉自警詢
      及偵審中指證明確（見警卷見警卷第347 頁背面、同上偵
      查卷第207 頁、本院卷第241 頁）。衡諸被告蕭建鋐因之
      前言語誤會，即對被害人羅麗蓉心生不滿，及至當日僅因
      消費糾紛及認被害人羅麗蓉當日應答態度不佳，即在大庭
      廣眾之下，打人、砸店，在在均顯示被告蕭建鋐情緒控管
      不佳，更易因小事懷恨在心而藉故鬧事，茲被告蕭建鋐徒
      手毆打被害人羅麗蓉後，仍嫌不足，欲再持該櫃檯處之塑
      膠花擺設毆打被害人羅麗蓉，惟遭其他人拉扯、阻止，以
      致無法再毆擊被害人，有前開監視器錄影畫面翻拍照片可
      佐（見警卷第358 頁），被告蕭建鋐當時情緒明顯仍在盛
      怒之下，卻因其他人強力阻止，無法逞兇，因而口出惡言
      ，改恫嚇被害人，是屬當然，準此，證人即被害人羅麗蓉
      此部分指訴，並未悖於常情，自足採信，至於被告蕭建鋐
      及其辯護人聲請傳喚之證人莊凱迪、黃柏榮，雖均於本院
      審理時到庭證稱並未聽聞被告蕭建鋐有出言恐嚇云云，然
      經質之二人，證人黃柏榮證稱：（問：當天蕭建鋐跟羅麗
      蓉開始發生糾紛，一直到羅麗蓉離開，這段期間你都在場
      嗎？）沒有，我一半的時候就先離開了。（問：什麼叫做
      「中間一半」就離開了？）莊凱迪推櫃檯小姐的時候，我
      就把他拉走，我們就先走了等語（見本院卷第245 頁背面
      、246 頁）。證人即被告莊凱迪證稱：（問：你從蕭建鋐
      跟羅麗蓉開始發生衝突，到你離開的時候，羅麗蓉到底離
      開了沒？）應該還是在店裡等語（見本院卷第249 頁背面
      ）‧是以上開證人所言，並無從證明其等離去後、被害人
      羅麗蓉仍在店內時，被告蕭建鋐有無對被害人羅麗蓉出言
      嚇稱，故上開二證人此部分證詞並無從對被告蕭建鋐為有
      利之認定‧綜上事證明確，被告辯解衡屬圖卸之詞，均不
      可採，被告二人犯行均堪認定，應依法論科。
〈四〉犯罪事實欄五
    1.訊據被告蕭建鋐、游建成、黃彥棨、張哲銘、邱炳華、陳
      柏維均否認犯行。被告蕭建鋐辯稱：當天去「阿花的店附
      設KTV 」是因為與陳正一約好一起喝酒，結果陳正一態度
      不好，伊與陳正一就起爭執，伊因為喝酒才砸包廂的東西
      ，伊是因為不高興陳正一的態度，跟店家沒有關係云云。
      被告游建成辯稱：不是要砸店，而是因為陳正一站起來就
      走，伊等不高興才會砸包廂。因為那是陳正一工作的地方
      ，是要讓陳正一難看才砸，跟店家沒有關係云云。被告黃
      彥棨、張哲銘及邱炳華均辯稱：伊等不知道，因為伊等沒
      有去云云。被告陳柏維辯稱：伊不知道發生什麼事情，當
      天伊有跟被告蕭建鋐去喝酒，伊有跟著蕭建鋐摔酒杯，但
      其實伊不知道什麼事，伊只是幫蕭建鋐壯聲勢云云。
    2.經查：
    (1)前揭事實業據證人周金象、現場目擊證人黃美惠於偵查中
      證述甚詳（見同上偵查卷第188-191頁、第240-241頁），
      核與證人即被告游建成於警詢及偵查中證述情節大致相符
      （見同上偵查卷第277 頁背面-278頁、282-283 頁【偵查
      卷編頁重複，編為237 頁背面、238 頁、242-243 頁】）
      ，並有本院核發之通訊監察書（見警卷第10-11 頁）、被
      告蕭建鋐所持用之0000000000號行動電話與被告游建城所
      持用之0000000000號行動電話於99年10月9 日凌晨2 時47
      分29秒之通話內容譯文在卷足參（見警卷第12頁) ，足堪
      憑採。
    (2)又被告蕭建鋐有意自行收取該店3 萬元之保護費，乃計畫
      以砸店方式，欲使該店之經營者周金象主動與其洽談每月
      給付3 萬元保護費事宜，因而指示游建成等人前往砸店一
      節，除據上開證人即被告游建成證述如前外，並有上開通
      訊監察譯文可查。查該通譯文內容如下（游代表被告游建
      成、蕭代表被告蕭建鋐〉：
      游：我鳥仔。
      蕭：怎樣。
      游：剛剛黑仔（指案外人陳正一）跟書修跟我說。
      蕭：說什麼？
      游：意思是說給他們2天時間緩衝。
      蕭：我問你，你感覺是他們跟你說算數，還是我跟你說算
          數。
      游：當然是你說了算。
      蕭：對啊。那就好了。
      游：好好好。
      蕭：我跟你說，昨天大胖去找我，就說黑仔要打電話找我
          ，我說我等他，到現在還沒打，我會帶頭過去那邊，
          不管怎樣我們有沒有都要付錢，但是意思不一樣。
      游：那我知道。
      蕭：等一下喝一喝，叫裴裴過去付一付，回頭啦，還是現
          在要跟他怎樣……。
      游：免啊，免付啊。
      蕭：我跟你說那不是付不付的問題，那是他跟我們裝的問
          題，你還聽不懂喔，那是黑仔在跟我們裝的，你到現
          在還聽不懂。
      游：我懂了。
      蕭：阿書修可以去喝免錢的，為什麼我們去喝還一支長一
          支短。
      游：我聽懂意思了。
      蕭：你就同樣跟他翻掉，他怎麼弄他家的事，你聽懂意思
          嗎？
      游：好，我知我知。
      蕭：等一下就跟他滅了，他沒辦法跟阿兄講，回頭才會將
          一個月3萬的價格換我們發落。
      游：我聽懂了。
      蕭：那都是要你們好的，都是要你們拿錢的，不是我要拿
          錢的。
      游：我知道。
      蕭：你跟他「武」下去，看怎樣，敢跟我一支長一支短，
          幹你娘雞八，你打電話給我，你爸來拿翹。
      游：好，我知道。
      由上開譯文可知確係被告蕭建鋐指示被告游建成前往砸店
      （你就同樣跟他翻掉，等一下就跟他滅了，你跟他「武下
      去」），且被告蕭建鋐會前往露面（我會帶頭過去那邊）
      、表態（你爸來拿翹）意欲將該店每月3 萬元之保護費由
      案外人陳正一改為由其自己收取處理（才會將一個月3 萬
      的價格換我們自己發落）之事實，被告蕭建鋐、游建成前
      揭辯稱僅係因對案外人陳正一不滿，而砸店使陳正一難看
      而已，與店家無關云云，根本為卸責之詞，委不可取。
    (3)又當日一同前往砸店之人，除被告蕭建鋐、游建成外，尚
      有被告陳柏維、黃彥棨、張哲銘、邱炳華、同案少年廖○
      ○及其他真實姓名年籍不詳之成年男子十幾名，共約20人
      ，此情有證人即被告游建成於警詢中證稱：當時現場大約
      有20多個人左右等語（見同上偵查卷第277 頁背面【原編
      頁重複，編為237 頁背面】）；證人即被告陳柏維於警詢
      及偵查中證稱：是游建成打電話給我，跟我說蕭建鋐（阿
      立）跟人起口角，叫我過去「阿花的店附設KTV 」，現場
      共有蕭建鋐（阿立）、游建成、黃彥棨、張哲銘與我及其
      他20名我不認識的青少年男女，到場後蕭建鋐叫我們砸店
      ，我與游建成、黃彥棨、張哲銘等人就拿安全帽砸壞「阿
      花的店附設KTV 」在門口的玻璃，有的人則衝入店內等語
      （見警卷第114 頁背面、同上偵查卷第118 頁）、於本院
      審理時亦結證稱：（問：你只是不知道那些人的名字，但
      是你可以記得當時去「阿花的店」有誰？）是。（問：警
      察給你看的照片，你認為當時是你印象中有去的人？）是
      。（問：結果核對出來，姓名竟然是黃彥棨跟張哲銘，是
      這樣子嗎？) 是。（問：提示員林分局警卷第0000000000
      號卷第119 頁及120 頁，這2 張就是你指認這個人是黃彥
      棨跟張哲銘，他們跟現狀有什麼不一樣？這個並沒有模糊
      ，跟現在完全一模一樣，是吧？）是等語（見本院卷第33
      4 頁）；同案少年廖○○於偵查中證稱：我有在場參與翻
      桌，……，邱炳華有去也有翻桌等語（見同上偵查卷第17
      1 頁）。以上開證人即被告游建成、陳柏維、同案少年廖
      ○○與其他被告或為平日常相往來、交情不惡之友人、或
      不甚熟識者，分據證人即被告游建成、柏維、同案少年廖
      ○○供證屬實（見警卷第59頁背面、第315 頁、本院卷第
      33 3頁及背面），其等交情如此，顯無怨隙，自無構陷之
      虞，所證自足憑採。則就其等上開證詞參互以觀，可勾稽
      出當日一同參與砸店鬧事者，有被告蕭建鋐、游建成、陳
      柏維、黃彥棨、張哲銘、邱炳華、同案少年廖○○及其他
      真實姓名年籍不詳之成年男子十幾名，共約20人左右之事
      實。被告黃彥棨、張哲銘及邱炳華辯稱：伊等沒有去云云
      ，均無非卸責之詞，不足憑採。
    (4)另依前開通訊監察譯文可知，本案係被告蕭建鋐親自帶頭
      前往該店，且被告蕭建鋐於電話中復告知被告游建成，此
      次目的全係為被告游建成及其他人，亦即譯文中所指「那
      都是要你們好的，都是要你們拿錢的」等語，以被告游建
      成等人嗣後確實前往現場砸店搗亂，實現被告蕭建鋐於電
      話中所為前往砸店（你就同樣跟他翻掉，等一下就跟他滅
      了，你跟他「武下去」）之指示觀之，其他人若無甜頭可
      享，何需聽從被告蕭建鋐之指示，平白到店家鬧事、徒生
      事端，是以其等顯已如被告游建成一般，獲知被告蕭建鋐
      於電話中表示之目的，亦即為其等爭取金錢之意圖，而使
      其等甘願前往現場砸店助勢，故而其餘前往現場參與之人
      對於被告蕭建鋐欲以砸店方式獲取店家給付金錢之舉，顯
      有犯意聯絡及行為分擔，被告等人辯稱：不知目的為何云
      云，核為推卸之詞，均不可取。
    (5)綜上事證明確，被告辯解均不可採，被告犯行堪予認定，
      應依法論科。
（五）犯罪事實六
    1.上揭賭博事實，業據被告蕭建鋐於本院審理時坦承不諱（
      見本院卷第41頁背面、117 頁背面、328 頁背面），核與
      證人即被告黃啟安於偵查中及本院行準備程序時所供證之
      情節相符（見同上偵查卷第150 頁、本院卷第117 頁背面
      ），並有本院核發之通訊監察書1 件（見警卷第10-11 頁
      ），及99年10月9 日4 時20分26秒、4 時22分40秒、99年
      10月10日3 時30分26秒，由被告蕭建鋐以0000000000號行
      動電話與同案被告黃啟安所持用之0000000000號行動電話
      通話內容譯文3 通附卷為憑（見警卷第155 頁），堪認被
      告蕭建鋐之自白與事實相符，足以採信。
    2.綜上事證明確，被告蕭建鋐賭博之犯行堪以認定，應依法
      論科。
二、論罪科刑理由
（一）核被告所為如下：
    1.犯罪事實欄二：
    (1)被告蕭建鋐、游建成、邱炳華、陳柏維、楊家皓所為，均
      係犯刑法第302 條之剝奪他人行動自由、第346 條第3 項
      、第2 項之恐嚇得利未遂罪。
    (2)被告蕭建鋐、游建成、邱炳華、陳柏維、楊家皓與綽號「
      阿宏」之成年男子及其他真實姓名年籍不詳之成年男子，
      共約10人間所為有犯意聯絡及行為分擔，為共同正犯。
    (3)又被告等人以剝奪行動自由為恐嚇得利未遂之構成要件行
      為，顯係以一行為觸犯上開二罪，為想像競合犯，應從一
      重罪之恐嚇得利未遂罪處斷，並依未遂犯之規定，減輕其
      刑。
    2.犯罪事實欄三：
    (1)按成年人與未滿18歲之人共同實施犯罪者，少年事件處理
      法第85條第1 項雖有加重其刑至2 分之1 之規定；然92年
      5 月28日公布（同月30日生效）之兒童及少年福利法第70
      條第1 項前段就成年人與少年共同實施犯罪者，亦定有加
      重其刑至2 分之1 之明文，且該法第1條 第2 項復設有：
      「兒童及少年福利依本法之規定，本法未規定者，適用其
      他法律」之優先適用規定。是依兒童及少年福利法第1 條
      第2 項之規定，並本於後法優於前法之原則，自應優先適
      用兒童及少年福利法第70條第1 項前段之規定。又按兒童
      及少年福利法第70條第1 項前段規定「成年人教唆、幫助
      或利用兒童及少年犯罪或與之共同實施犯罪或故意對其犯
      罪者，加重其刑至二分之一。」參酌本院92年1 月7 日92
      年度第1 次刑事庭會議決議：「兒童福利法第43條第1 項
      前段，其中利用兒童犯罪為間接正犯，其加重係概括規定
      ，對一切犯罪皆有適用，自屬刑法總則加重之性質；至對
      兒童犯罪之加重，係對被害人為兒童之特殊要件予以加重
      處罰，乃就犯罪類型變更之個別犯罪行為予以加重，自屬
      刑法分則加重之性質」之意旨，兒童及少年福利法第70條
      第1 項前段之規定，其中「成年人教唆、幫助或利用兒童
      及少年犯罪或與之共同實施犯罪」者，對於一切成年人之
      犯罪皆有適用，自屬刑法總則加重之性質；至「故意對」
      兒童及少年「犯罪」者，則係對被害人為兒童及少年之特
      殊要件予以加重處罰，乃就犯罪類型變更之個別犯罪行為
      予以加重，自屬刑法分則加重之性質（最高法院97年度台
      上字第36 3號判決意旨參見）。即兒童及少年福利法第70
      條第1 項所定成年人與少年共犯之加重處罰，並非對於個
      別特定之行為而為加重處罰，矧該條所定成年人係年齡狀
      態，而非身分條件，亦與刑法第134 條有別，故兒童及少
      年福利法第70條第1 項前段關於共犯規定之加重，應認為
      相當於刑法總則之加重，而此所稱加重其刑至2 分之1 ，
      只為最高度之規定，並無最低度之限制。法院於2 分之1
      以下範圍內，如何加重，本有自由裁量之餘地，並非必加
      至2 分之1 始為合法。本件被告黃彥棨、張哲銘、游坤城
      3 人於行為時係滿20歲之成年人，而同案共犯少年詹○○
      、吳○○、彭○○於行為時則係14歲以上未滿18歲之少年
      ，分別有其等年籍資料在卷可查。故核被告張智發所為，
      係犯刑法第277 條第1 項之傷害罪；被告黃彥棨、張哲銘
      、游坤城所為，因係與少年共同為之，應依兒童及少年福
      利法第70條第1 項前段、刑法第277 條第1 項之規定，論
      以成年人與少年共同傷害人之身體罪，並應依兒童及少年
      福利法第70條第1 項前段之規定加重其刑（起訴書認應依
      少年事件處理法第85條第1 項規定加重其刑，尚屬誤會）
      。
    (2)又被告張智發、黃彥棨、張哲銘、游坤城、少年詹○○、
      吳○○、彭○○、謝鴻翊及綽號「老兄」之成年男子間，
      就上開傷害罪，有犯意聯絡即行為分擔，為共同正犯。
    (3)又被告張哲銘有前開犯罪事實欄所載論罪科刑執行情形，
      有臺灣高等法院被告前案紀錄表在卷可稽，其於5 年以內
      再犯本件有期徒刑以上之罪，為累犯，應依刑法第47條第
      1 項之規定遞加重其刑。
    3.犯罪事實欄四：
    (1)被告蕭建鋐、莊凱迪二人所為，均係犯刑法第304 條之強
      制罪，被告蕭建鋐另犯刑法第305 條之恐嚇罪。
    (2)被告蕭建鋐、莊凱迪二人間，就上開強制罪，有犯意聯絡
      及行為分擔，為共同正犯。
    4.犯罪事實欄五：
    (1)本件被告蕭建鋐、游建成、黃彥棨、張哲銘4 人於行為時
      均係滿20歲之成年人，而同案共犯少年廖○○於行為時則
      係14歲以上未滿18歲之少年，分別有其等年籍資料在卷可
      查。依前開說明，被告邱炳華、陳柏維所為，均係犯刑法
      第304 條第1 項之強制罪及第346 條第3 項、第1 項之恐
      嚇取財未遂罪；被告蕭建鋐、游建成、黃彥棨、張哲銘所
      為，因係與少年共同為之，應依兒童及少年福利法第70條
      第1 項前段、刑法第304 條第1 項之規定論以成年人與少
      年共同強制罪，及依兒童及少年福利法第70條第1 項前段
      、刑法第346 條第3 項、第1 項之規定論以成年人與少年
      共同恐嚇取財未遂罪，並均應依兒童及少年福利法第70條
      第1 項前段之規定加重其刑（起訴書認應依少年事件處理
      法第85條第1 項規定加重其刑，尚屬誤會）。
    (2)又被告蕭建鋐、游建成、黃彥棨、張哲銘、邱炳華、陳柏
      維、少年廖○○及其他姓名年籍不詳之成年男子，共約20
      人間，就上開強制罪及恐嚇取財未遂罪間，均有犯意聯絡
      即行為分擔，為共同正犯。
    (3)被告等人以妨害他人行使權利為恐嚇取財未遂之構成要件
      行為，顯係以一行為觸犯上開二罪，為想像競合犯，應從
      一重罪之恐嚇取財未遂罪處斷，並依未遂犯之規定，減輕
      其刑。
    (4)又被告張哲銘有前開犯罪事實欄所載論罪科刑執行情形，
      有臺灣高等法院被告前案紀錄表在卷可稽，其於5年 以內
      再犯本件有期徒刑以上之罪，為累犯，應依刑法第47條第
      1 項之規定遞加重其刑。
    (5)被告蕭建鋐、游建成、黃彥棨、張哲銘之刑有加重及減輕
      ，依法先加後減，被告張哲銘部分則先遞加重後減輕之‧
    5.犯罪事實欄六：
      核被告蕭建鋐所為，係犯刑法第266 條第1 項前段之賭博
      罪。
（二）被告蕭建鋐、游建成、邱炳華、陳柏維、黃彥棨、張哲銘
      等人所犯上開數罪名，其犯意各別，行為互異，均應分論
      併罰。
三、爰審酌被告等人正值青壯，卻不思正途，其中被告蕭建鋐帶
    頭鬧事，冀圖以不法手段迫使商家低頭，提供免費額度供其
    等享樂、或給付保護費花用，明顯欺壓善良，雖目的未能得
    逞，然其以糾眾滋事之手段已造成店家損失，甚且已有店家
    為免困擾而結束營業，損害更大，惡形惡狀，犯罪情狀明顯
    重大，被告游建成、黃彥棨、張哲銘、楊家皓、邱炳華、陳
    柏維、莊凱迪等人則盲目附從，甘為打手，更助長被告蕭建
    鋐氣焰囂張，其等惡性亦非輕微‧又被告張智發僅因細故即
    邀集他人共同毆擊被害人，被告黃彥棨、張哲銘、游坤城則
    同樣盲從助勢，以致造成被害人多處受傷，其等血氣方剛，
    不問後果之莽撞行為，自應予以課責，其等復未積極取得被
    害人原諒、達成和解，顯尚無悔意，以致被害人事後另因車
    禍死亡，被害人本身再也無法獲得彌補，幸最後被告張智發
    與被害人之父達成和解，有調解書1 紙附卷〈見本院卷第
    122 頁〉，可認被告張智發已知所警醒，再核被告除張智發
    及被告蕭建鋐就賭博犯行外，其餘被告及被告蕭建鋐其餘犯
    行，其等於本院審理時均否認犯行、避重就輕，諉過卸責，
    且就本案犯行之被害個人或商家，未曾賠償分文或達成和解
    ，在在顯示被告等人對於本案犯行之不在意，及對他人權利
    之輕忽，此外，再審度被告蕭建鋐賭博財物，簽賭金額非鉅
    ，及被告等人之素行、犯罪之目的、手段、犯罪後態度等一
    切情狀，分別量處如主文所示之刑，並就被告蕭建鋐、游建
    成、邱炳華、陳柏維、黃彥棨、張哲銘部分定應執行刑，被
    告蕭建鋐部分並諭知罰金易服勞役之折算標準，就被告楊家
    皓、張智發、游坤城部分，均諭知易科罰金之折算標準‧
四、扣案物不為沒收之說明：
（一）本案持以毆打被害人蕭魁閔之棍棒及持以毀損「阿花的店
      附設KTV 」安全帽，均未扣案，復無積極證據足資認定為
      何被告所有之物，故無從予以宣告沒收。
（二）於被告蕭建鋐、黃彥棨處查扣之物（詳彰化縣警察局員林
      分局扣押物品清單，見同上偵查卷第265 、266 、268 頁
      ），與本案無關，業據檢察官於起訴書載明（見起訴書第
      20頁 ），自不予宣告沒收。
（三）於少年廖○○處扣得之棍棒3 支（詳彰化縣警察局員林分
      局扣押物品清單，見同上偵查卷第268 頁），亦查無積極
      證據證明為供本案所用之物，故亦不予宣告沒收。
（四）於99年11月17日，為警持搜索票至上址同案被告黃啟安住
      處，扣得黃啟安所有、供其經營六合彩賭博所用之傳真機
      1 台、計算機1 台、簽賭單18張等物（詳彰化縣警察局員
      林分局扣押物品清單，見同上偵查卷第267 、268 頁）。
      其中簽賭單雖為當場賭博之器具，然該簽賭單分別為99年
      11 月2日、11月4 日、11月9 日、11月11日、11月13日、
      11 月16 日（每個日期各3 張簽賭單）簽賭所用，有該簽
      賭單扣案可稽，並據同案被告黃啟安於警詢中供明（見同
      上偵查卷第153 頁），顯與被告蕭建鋐於99年10月初某日
      簽賭六合彩賭博一事無關，故無從於被告蕭建鋐賭博罪項
      下為沒收之諭知。至於其他扣案物，非當場賭博之器具，
      復非被告蕭建鋐所有、供本案賭博所用、或預備所用或所
      得之物，自亦無法於本案宣告沒收，應於被告黃啟安之賭
      博判決中為宣告，附此敘明。
參、公訴不受理部分
一、公訴意旨略以：
（一）被告江建德、邱炳華、陳柏維共同於附表二編號1 所示時
      地，有以附表二編號1 所示行為態樣傷害被害人洪俊哲之
      行為。
（二）被告黃彥棨於附表二編號2 所示時地，有以附表二編號2
      所示行為態樣傷害被害人吳柏霖、張明仁之行為。
（三）被告邱炳華、陳柏維共同於附表二編號3 所示時地，有以
      附表二編號3 所示行為態樣傷害被害人賴柏諺之行為。
    案經被害人洪俊哲、吳柏霖、張明仁及賴柏諺分別提出告訴
    ，因認被告江建德、邱炳華、陳柏維、黃彥棨分別涉有刑法
    第277條第1項之傷害罪嫌。
二、按告訴乃論之罪，告訴人於第一審辯論終結前得撤回其告訴
    ，又告訴經撤回者，應諭知不受理之判決，刑事訴訟法第23
    8 條第1 項、第303 條第3 款分別定有明文。
三、查本件告訴人洪俊哲、吳伯霖、張明仁、賴柏諺分別告訴被
    告江建德、邱炳華、陳柏維、黃彥棨傷害案件，起訴書認均
    係觸犯刑法第277 條第1 項之傷害罪，依同法第287 條之規
    定，須告訴乃論。茲據上開告訴人分別具狀撤回告訴，有刑
    事撤回告訴狀可查（見本院卷一第305 、第299 頁、本院卷
    二第53、68頁），依照前開說明，本件附表二所示部分均應
　　諭知不受理之判決。
肆、適用法律依據
一、刑事訴訟法第299 條第1 項前段、第303 條第3款。
二、刑法第28條、第25條第2 項、第55條、第266 條第1 項前段
    、第277 條第1 項、第302 條第1 項、第304 條第1 項、第
    305 條、第346 條第3 項、第2 項、第1 項、第41條第1 項
    前段、第42條第3 項、第47條第1 項、第51條第5 款。
三、兒童及少年福利法第70條第1項。
四、刑法施行法第1 條之1 第1 項、第2 項前段。
本案經檢察官陳隆翔到庭執行職務。
中　　華　　民　　國　 100　　年　　5 　　月　　27　　日
                  刑事第五庭    審判長法　官　周淡怡
                                      法　官  王奕勛
                                      法　官  蔡家瑜
以上正本證明與原本無異。
如不服本判決應於收受判決後10日內向本院提出上訴書狀，並應
敘述具體理由；其未敘述上訴理由者，應於上訴期間屆滿後20日
內向本院補提理由書（均須按他造當事人之人數附繕本）「切勿
逕送上級法院」。
告訴人或被害人對於判決如有不服具備理由請求檢察官上訴者，
其上訴期間之計算係以檢察官收受判決正本之日期為準。
中　　華　　民　　國　 100　　年　　5 　　月　　27　　日
                                      書記官  陳文新
附表一：
┌─┬─────────┬───────────────────────┐
│編│   犯罪事實       │                     罪刑                     │
│號│                  │                                              │
├─┼─────────┼───────────────────────┤
│1 │如犯罪事實欄二所示│蕭建鋐共同意圖為自己不所之所有，以恐嚇得財產上│
│  │                  │不法之利益，未遂，處有期徒刑拾月。            │
│  │                  │                                              │
│  │                  │游建成共同意圖為自己不所之所有，以恐嚇得財產上│
│  │                  │不法之利益，未遂，處有期徒刑捌月。            │
│  │                  │                                              │
│  │                  │楊家皓共同意圖為自己不所之所有，以恐嚇得財產上│
│  │                  │不法之利益，未遂，處有期徒刑陸月，如易科罰金，│
│  │                  │以新臺幣壹仟元折算壹日。                      │
│  │                  │                                              │
│  │                  │邱炳華共同意圖為自己不所之所有，以恐嚇得財產上│
│  │                  │不法之利益，未遂，處有期徒刑陸月。            │
│  │                  │                                              │
│  │                  │陳柏維共同意圖為自己不所之所有，以恐嚇得財產上│
│  │                  │不法之利益，未遂，處有期徒刑陸月。            │
├─┼─────────┼───────────────────────┤
│2 │如犯罪事實欄三所示│張智發共同傷害人之身體，處有期徒刑陸月，如易科│
│  │                  │罰金，以新臺幣壹仟元折算壹日。                │
│  │                  │                                              │
│  │                  │黃彥棨成年人與少年共同傷害人之身體，處有期徒刑│
│  │                  │伍月。                                        │
│  │                  │                                              │
│  │                  │張哲銘成年人與少年共同傷害人之身體，累犯，處有│
│  │                  │期徒刑陸月。                                  │
│  │                  │                                              │
│  │                  │游坤城成年人與少年共同傷害人之身體，處有期徒刑│
│  │                  │伍月，如易科罰金，以新臺幣壹仟元折算壹日。    │
├─┼─────────┼───────────────────────┤
│3 │如犯罪事實欄四所示│蕭建鋐共同以強暴妨害人行使權利，處有期徒刑捌月│
│  │                  │；又以加害生命、身體之事，恐嚇他人致生危害於安│
│  │                  │全，處有期徒刑肆月。                          │
│  │                  │                                              │
│  │                  │莊凱迪共同以強暴妨害人行使權利，處有期徒刑陸月│
│  │                  │，如易科罰金，以新臺幣壹仟元折算壹日。        │
├─┼─────────┼───────────────────────┤
│4 │如犯罪事實欄五所示│蕭建鋐成年人與少年共同意圖為自己不法之所有，以│
│  │                  │恐嚇使人將本人之物交付，未遂，處有期徒刑壹年。│
│  │                  │                                              │
│  │                  │游建成成年人與少年共同意圖為自己不法之所有，以│
│  │                  │恐嚇使人將本人之物交付，未遂，處有期徒刑捌月。│
│  │                  │                                              │
│  │                  │黃彥棨成年人與少年共同意圖為自己不法之所有，以│
│  │                  │恐嚇使人將本人之物交付，未遂，處有期徒刑捌月。│
│  │                  │                                              │
│  │                  │張哲銘成年人與少年共同意圖為自己不法之所有，以│
│  │                  │恐嚇使人將本人之物交付，未遂，累犯，處有期徒刑│
│  │                  │拾月。                                        │
│  │                  │                                              │
│  │                  │邱炳華共同意圖為自己不法之所有，以恐嚇使人將本│
│  │                  │人之物交付，未遂，處有期徒刑捌月。            │
│  │                  │                                              │
│  │                  │陳柏維共同意圖為自己不法之所有，以恐嚇使人將本│
│  │                  │人之物交付，未遂，處有期徒刑捌月。            │
├─┼─────────┼───────────────────────┤
│5 │如犯罪事實欄六所示│蕭建鋐在公眾得出入之場所賭博財物，處罰金新臺幣│
│  │                  │捌仟元，如易服勞役，以新臺幣壹仟元折算壹日。  │
└─┴─────────┴───────────────────────┘
附表二：（時間：民國）
┌─┬────┬────┬─────┬─────────┐
│編│行為人  │犯罪時間│犯罪地點  │行為態樣          │
│號│        │        │          │                  │
├─┼────┼────┼─────┼─────────┤
│1 │江建德  │99年8月1│彰化縣員林│江建德、邱炳華徒手│
│  │陳柏維  │2下午4時│鎮○○路28│毆打洪俊哲，陳柏維│
│  │邱炳華  │40分許  │6號「牛士 │則持木棍毆打洪俊哲│
│  │        │        │牛排館」( │，造成洪俊哲受有頭│
│  │        │        │即洪俊銘工│皮開放性傷口、右側│
│  │        │        │作地點)   │肩膀表淺擦傷、前臂│
│  │        │        │          │及腕表淺擦傷、左側│
│  │        │        │          │大腿挫傷、背部多處│
│  │        │        │          │挫傷及擦傷等傷害。│
├─┼────┼────┼─────┼─────────┤
│2 │黃彥棨  │99年9月2│彰化縣員林│黃彥棨以「張明仁在│
│  │        │6 凌晨4 │鎮○○街11│看伊，係看伊不順眼│
│  │        │時許    │7號「全福K│」為由，而與真實姓│
│  │        │        │TV」停車場│名年籍不詳之成年男│
│  │        │        │          │子，分別毆打吳柏霖│
│  │        │        │          │及張明仁，造成張明│
│  │        │        │          │仁受有右側肩部擦傷│
│  │        │        │          │、右側膝蓋擦傷、右│
│  │        │        │          │側臉部擦傷等傷害，│
│  │        │        │          │另造成吳柏霖受有唇│
│  │        │        │          │之開放性傷口、右側│
│  │        │        │          │胸部擦傷併左側膝蓋│
│  │        │        │          │擦傷、臉部及頭皮挫│
│  │        │        │          │傷等傷害。        │
├─┼────┼────┼─────┼─────────┤
│3 │邱炳華、│99年11月│彰化縣員林│邱炳華因故與賴柏諺│
│  │陳柏維、│3晚間11 │鎮○○街11│發生爭執，邱炳華竟│
│  │        │時50 分 │7號「全福K│基於傷害人身體之犯│
│  │        │許      │TV」      │意，徒手毆打賴柏諺│
│  │        │        │          │，陳柏維見狀後，亦│
│  │        │        │          │基於傷害人身體之犯│
│  │        │        │          │意，徒手毆打賴柏諺│
│  │        │        │          │，造成賴柏諺受有前│
│  │        │        │          │額之開放性傷口、頭│
│  │        │        │          │部損傷、頭皮之開放│
│  │        │        │          │性傷口、頭部多第處│
│  │        │        │          │表淺損傷等傷害。  │
└─┴────┴────┴─────┴─────────┘
論罪法條：
中華民國刑法第266條（普通賭博罪與沒收物）
在公共場所或公眾得出入之場所賭博財物者，處1千元以下罰金
。但以供人暫時娛樂之物為賭者，不在此限。
當場賭博之器具與在賭檯或兌換籌碼處之財物，不問屬於犯人與
否，沒收之。
中華民國刑法第268條（圖利供給賭場或聚眾賭博罪）
意圖營利，供給賭博場所或聚眾賭博者，處3年以下有期徒刑，
得併科3千元以下罰金。
中華民國刑法第277條（普通傷害罪）
傷害人之身體或健康者，處3年以下有期徒刑、拘役或1千元以下
罰金。
犯前項之罪因而致人於死者，處無期徒刑或7年以上有期徒刑；
致重傷者，處3年以上10年以下有期徒刑。
中華民國刑法第302條（剝奪他人行動自由罪）
私行拘禁或以其他非法方法，剝奪人之行動自由者，處5年以下
有期徒刑、拘役或3百元以下罰金。
因而致人於死者，處無期徒刑或7年以上有期徒刑，致重傷者，
處3 年以上10年以下有期徒刑。
第1項之未遂犯罰之。
中華民國刑法第304條（強制罪）
以強暴、脅迫使人行無義務之事或妨害人行使權利者，處3年以
下有期徒刑、拘役或3百元以下罰金。
前項之未遂犯罰之。
中華民國刑法第305條（恐嚇危害安全罪）
以加害生命、身體、自由、名譽、財產之事，恐嚇他人致生危害
於安全者，處2年以下有期徒刑、拘役或3百元以下罰金。
中華民國刑法第346條（恐嚇取財得利罪）
意圖為自己或第三人不法之所有，以恐嚇使人將本人或第三人之
物交付者，處6月以上5年以下有期徒刑，得併科1千元以下罰金
。
以前項方法得財產上不法之利益，或使第三人得之者，亦同。
前二項之未遂犯罰之。
